臺灣臺南地方法院刑事判決　　　　　　　100年度易字第825號
公　訴　人　臺灣臺南地方法院檢察署檢察官
被　　　告　林英仁
上列被告因傷害等案件，經檢察官提起公訴（100年度偵字第758
1號），本院判決如下：
    主  文
林英仁犯傷害罪，處拘役貳拾伍日，如易科罰金，以新臺幣壹仟
元折算壹日；又犯恐嚇危害安全罪，處拘役拾伍日，如易科罰金
，以新臺幣壹仟元折算壹日。應執行拘役參拾日，如易科罰金，
以新臺幣壹仟元折算壹日。
    事  實
一、林英仁與張素鳳係同父同母之兄妹關係，2人間具有家庭暴
    力防治法第3條第4款所定之家庭成員關係。其等母親因跌倒
    受傷，經於民國（下同）100年3月20日上午9、10時許，送
    至位於臺南市新化區那拔里牧場72號之署立臺南醫院新化分
    院急救，張素鳳與其姐張馨玟聞訊亦趕至該醫院急診室前，
    欲探望其等母親。而林英仁與張素鳳間因母親照護事宜，早
    生嫌隙，2人遂於同日上午10時30分許（檢察官誤為晚間8時
    10分許），在急診室外走廊發生口角爭執，詎林英仁竟基於
    傷害人身體之犯意，掌摑張素鳳左臉頰1下，致張素鳳受有
    左臉微紅及壓痛等傷害。林英仁並旋另基於恐嚇之犯意，以
    加害於生命、身體之事恫嚇張素鳳稱：「你不要再回家看母
    親，否則會死的很慘」等語，使張素鳳因而心生畏懼，致生
    危害於安全。
二、案經張素鳳訴由臺南市政府警察局新化分局報告臺灣臺南地
    方法院檢察署檢察官偵查起訴。
    理  由
一、訊據被告林英仁固承認其於上開時、地，與告訴人張素鳳發
    生口角，並掌摑張素鳳左臉頰1下等情無訛，惟矢口否認有
    何傷害、恐嚇危害安全犯行，辯稱：我打告訴人，只是要教
    訓她，並沒有很大力，她左臉當時並未成傷，因為她的作為
    ，用講的都沒有效，另我當時只有對告訴人講「妳不要再回
    家看母親」，我不記得我有無說「否則會死的很慘」這句話
    ，就算有講，也只是警告性質，不算是恐嚇云云（見本院卷
    第16至23頁）。經查：本件傷害、恐嚇危害安全之犯罪事實
    ，業據證人即告訴人張素鳳及證人張馨紋於警詢時指述及偵
    查中具結證述明確在卷（見警卷第5至10頁，偵卷第22至24
    頁），而告訴人因遭被告掌摑，左臉受有微紅及壓痛等傷害
    之情，亦有財團法人奇美醫院診斷證明書1紙附卷可憑（見
    警卷第11頁），又證人即署立臺南醫院新化分院急診室警衛
    周永城於警詢時亦證稱：當時被告與告訴人在急診室外走廊
    激烈爭吵，我原來在急診室內，就衝出去制止，有看到被告
    作勢要毆打告訴人等語（見偵卷第17至19頁），再有現場照
    片4幀在卷可憑（見警卷第12、13頁），此外，被告於審理
    中亦曾承認上開傷害行為不諱（見本院卷第16頁），堪認被
    告確有上開傷害、恐嚇危害安全之行為，可信為真正；另被
    告毆打告訴人後，又出言上開等語，顯為恫嚇意味之詞，在
    客觀上，一般人已堪認足以對人之生命、身體構成危害，足
    以使人心生畏懼，被告為一成年人，亦當知悉，故被告所辯
    其掌摑告訴人並未成傷，也不記得當時有無說過「否則會死
    的很慘」，即使有講，亦屬警告，並非恐嚇云云，乃係事後
    卸責之詞，不足採信。綜上所述，被告所為傷害、恐嚇危害
    安全之犯行，事證明確，均堪認定，應依法論科。
二、(一)核被告所為，係犯刑法第277條第1項傷害罪及同法第305
    條之恐嚇危害安全罪。被告所犯上揭2罪間，犯意各別，行
    為互殊，應分論併罰。按家庭暴力者，謂家庭成員間實施身
    體或精神上不法侵害之行為；家庭暴力罪係指家庭成員間故
    意實施家庭暴力行為而成立其他法律所規定之犯罪，家庭暴
    力防治法第2條第1款、第2款定有明文。本件被告所為傷害
    、恐嚇對象為其妹妹，係與被告具2親等旁系血親之親屬關
    係，2人間具有家庭暴力防治法第3條第4款所規定之家庭成
    員關係。是核被告所犯傷害罪、恐嚇危害安全罪，亦同時係
    屬於對家庭成員間實施不法侵害之行為，該當家庭暴力防治
    法第2條第2款之家庭暴力罪，惟因該條款之罪並無罰則規定
    ，故仍應依刑法第277條第1項傷害罪及同法第305條之恐嚇
    危害安全罪論處，併此敘明。(二)爰審酌被告因與告訴人間之
    糾紛，即施以徒手傷害及恐嚇，不思以理性、和平之方式尋
    求解決之道，造成告訴人受傷，並備受恐懼與壓力，又增加
    社會暴戾之氣，兼衡被告之素行、智識程度、家庭經濟狀況
    、犯罪之動機、目的、手段、犯罪時所受之刺激、告訴人受
    害之程度、被告與告訴人間之關係，被告迄今未與告訴人成
    立和解，尚未獲得諒解，被告否認犯行之態度及檢察官關於
    傷害部分判處拘役30日之具體求刑（見本院卷第23頁）等一
    切情狀，分別量處如文所示之刑，並定其應執行刑及諭知易
    科罰金之折算標準，以示懲儆。
據上論斷，應依刑事訴訟法第284條之1、第299條第1項前段，家
庭暴力防治法第2條第2款，刑法第277條第1項、第305條、第51
條第6款、第41條第1項前段，刑法施行法第1條之1第1項、第2項
前段，判決如主文。
本案經檢察官李白松到庭執行職務。
中    華    民    國   100    年    8     月    30    日
                  刑事第十二庭  法  官  盧鳳田
以上正本證明與原本無異。
如不服本判決應於收受本判決後10日內向本院提出上訴書狀，並
應敘述具體理由。其未敘述上訴理由者，應於上訴期間屆滿後20
日內向本院補提理由書狀（均須按他造當事人之人數附繕本）「
切勿逕送上級法院」。
                                書記官  黃憶筑
中    華    民    國   100    年    8     月    30    日
附錄本案論罪科刑法條：
刑法第277條第1項：
傷害人之身體或健康者，處3年以下有期徒刑、拘役或1千元以下
罰金。
刑法第305條：
以加害生命、身體、自由、名譽、財產之事，恐嚇他人致生危害
於安全者，處2年以下有期徒刑、拘役或3百元以下罰金。